臺灣台南地方法院民事判決　九十一年度訴字第一○三五號
　　原　　　告　華南商業銀行股份有限公司
　　法定代理人　甲○○
　　訴訟代理人　乙○○
　　被　　　告　丁○○
　　　　　　　　丙○○
　　訴訟代理人　戊○○
右當事人間請求清償借款事件，本院判決如左：
    主      文
被告應連帶給付原告新台幣壹佰萬元，及自民國九十年六月十日起至清償日止，按年
息百分之七點０六計算之利息，暨自民國九十年七月十一日起至清償日止，逾期在六
個月以內者，按上開利率百分之十，逾期超過六個月者另按上開利率百分之二十計算
之違約金。
訴訟費用由被告連帶負擔。
本判決於原告以新台幣拾萬肆仟元供擔保後，得為假執行。但被告如於假執行程
序實施前，以新台幣壹佰萬元為原告預供擔保，得免為假執行。
    事實及理由
一、原告主張：被告戊○○於民國（下同）八十九年七月十日邀同被告丁○○、丙○
    ○為連帶保證人，向原告借款新台幣（下同）壹佰萬元整，並書立同額消費者貸
    款契約書，交聲請人收執，約定期限為二十年，自八十九年七月十日起至一０九
    年七月十日止，分二十年（即二四０期），按月於每月十日平均攤還本息，借款
    利息按年率百分之七．九計算，並隨本行基本放款利率加碼年利率百分之０．０
    五後之利率計付利息。另延長還本寬限期三年，屆期再依年金法，按月平均攤付
    本息。與被告訂定增補契約，利息分三段利率計收，即依隨本行基本放款利率加
    減碼機動調整（第一年基本放款利率減百分一．四，第二年基本放款利率減百分
    之０．七五，第三年以後回復依照前開契約所訂率計息，且依前開契約所訂方式
    隨本行基本放款利率調整而調整之）。俏若遲延還本或付息時，本金自到期日起
    （分期攤還者自約定攤還日起），利息自約定繳息日起，凡逾期在六個月以內部
    份，按約定利率之百分之十，逾期超過六個月部份，按約定利率百分之二十計付
    違約金。詎被告戊○○僅清償利息至第十一期，即九十年六月十（日該期於九十
    年九月二十五日繳款），自第十二期攤還日（即民國九十年七月十日）起，即未
    再依約繳納，原告屢經催討，本息分文迄未清償。是依據本消費者貸款契約及增
    補契約書約定，若任何一宗債務不依約付息或清償本金時，全部債務視為全部到
    期。現被告戊○○已逾期未付本息，屢經催卻未清償債務。又被告丁○○、丙○
    ○為連帶保證人，依法應與主被告負連帶清償責任，爰依消費借貸契約及連帶保
    證責任之約定，請求判令被告應連帶給付原告借款本金一百萬元及自九十年六月
    十日起至清償日止，按年息百分之七點０六計算之利息，暨自九十年七月十一日
    起至清償日止，逾期在六個月以內者，按上開利率百分之十，逾期超過六個月者
    另按上開利率百分之二十計算之違約金違約金，並陳明願供擔保請准宣告假執行
    等語。另提出消費者貸款契約書一紙、增補契約書影本一紙、貸款本息攤還表影
    本一紙、轉帳支出傳票一紙、轉帳收入傳票一紙、放款收入傳票四份、放款往來
    明細表一紙等為憑。
二、被告主張：對原告所主張借貸契約之真正不爭執，惟原告主張之利息起算日有誤
    ，被告就本筆本金一百萬元之借款，利息業已繳至第十一期（即九十年六月十日
    至七月九日）等語，並提出存摺影本一份、繳息明細表一紙為憑。
三、原告主張之前揭事實，業據其提出消費者貸款契約書一紙、增補契約書影本一紙
    、貸款本息攤還表影本一紙、轉帳支出傳票一紙、轉帳收入傳票一紙、放款收入
    傳票四份、放款往來明細表一紙等為憑，核相符合，被告就原告所主張之兩造間
    借貸關係，除對於第十一期之利息外，其餘部分均屬真實等情並不爭執。而關於
    系爭借款第十一期利息被告是否已繳納，被告固提出存摺一份及自製之利息繳納
    明細一份為憑，堪認被告之存款，除經原告公司扣抵至九十年六月間止之利息外
    ，尚餘六千三百三十元之數亦經原告以「轉帳支」之名義扣除，惟經原告以：被
    告向原告所貸款項，除本件之一百萬元本金外，另有一筆本金四百萬元之貸款存
    在，該二筆貸款應繳之利息均為各該月之十日，是以原告公司在被告違約未遵期
    繳息時，苟被告帳戶內有餘額，均會將餘額扣留在「其他應付款帳戶」中，俟所
    扣留之餘額足夠抵二筆借款一個月之利息總額時，再併為抵二筆借款之一個
    月利息，被告迄繳納第十期利息（九十年五月十日至六月九日止）後，雖尚有六
    千三百三十元之餘額，惟並不足以繳納二筆借款一個月之利息，是以原告將該六
    千三百三十元扣留在「其他應付款帳戶」中等情解釋後，業已為被告所瞭解而無
    爭執，堪認原告之主張為真實，從而原告依據兩造所訂之消費借貸契約及連帶保
    證責任之約定，請求判令被告應連帶給付原告借款本金一百萬元及自九十年六月
    十日起至清償日止，按年息百分之七點０六計算之利息，暨自九十年七月十一日
    起至清償日止，逾期在六個月以內者，按上開利率百分之十，逾期超過六個月者
    另按上開利率百分之二十計算之違約金違約金，核無不合，應予准許，又兩造均
　　陳明願供擔保請准宣告假執行或免為假執行，合於法律規定，爰分別酌定相當之
　　擔保金額併宣告之。
四、據上論結：本件原告之訴為有理由，並依民事訴訟法第八十五條第第二項、第三
　　百九十條第二項、第三百九十二條，判決如主文。
中　　　華　　　民　　　國　　九十一　　年　　　七　　　月　　十　二　　日
                              臺灣台南地方法院民事第二庭
~B法　　　官　王　國　忠
右為正本係照原本作成。
如對本判決不服須於判決送達後二十日內向本院提出上訴狀。
中　　　華　　　民　　　國　　九十一　　年　　　七　　　月　　十　二　　日
~B法院書記官　陳　富　賓
